# 急~~~~求助集团公司审计问题

提问人：1977 时间：2011-04-23 18:29:24
审计一家母公司其子公司已经由其他会计师事务所出具审计报告，我们能否利用他们出的审计报告子公司不进行审计直接编制合并报表呢？谢谢大家

回答人：chenyiwei
需按照 1401 号审计准则《利用其他注册会计师的工作》（ 2010 年修订后标题改为《对集团财务报表审计的特殊考虑》）办理。对其他参审所发放审计问卷、沟通了解情况，是对此类情况下主审所的最低要求。如果子公司风险程度较高或者对集团合并报表的整体重要性较高，则主审所可能有必要直接实施某些审计程序。